【裁判字號】    92,訴,1954
【裁判日期】    921029
【裁判案由】    毒品危害防制條例
【裁判全文】
臺灣高雄地方法院刑事判決                        九十二年度訴字第一九五四號
    公  訴  人  臺灣高雄地方法院檢察署檢察官
    被      告  甲○○
右列被告因違反毒品危害防制條例案件，經檢察官提起公訴（九十二年度偵字第一○
七○七號），嗣本院訊問被告後，因被告認罪，並詢問檢察官、被告意見後，乃裁定
進行簡式審判程序，本院判決如左：
    主  文
甲○○施用第一級毒品，處有期徒刑捌月。扣案之海洛因壹包【含包裝袋，淨重零點
肆壹公克、包裝重零點貳公克】，沒收銷燬之。
    事  實
一、甲○○前因施用毒品案件，經依本院以民國八十七年度毒聲字第一二五九號裁定
    送觀察、勒戒後，認有繼續施用毒品之傾向，再經本院以八十七年度毒聲字第一
    七三六號裁定送強制戒治，嗣停止戒治後，因交付保護管束期滿，於九十年二月
    一日，由臺灣高雄地方法院檢察署檢察官以九十年度戒毒偵字第十九號處分書為
    不起訴處分。詎於前開不起訴處分確定後，竟未戒絕悔改，復基於施用第一級毒
    品海洛因之犯意，於九十二年五月十五日採尿時起回溯二十四小時內之某時止（
    不含公權力拘束期間），在高雄市○○區○○路某遊藝場內，以將第一級毒品海
    洛因置於香煙上，再點燃香煙之方式，施用第一級毒品海洛因一次。嗣於九十二
    年五月十五日十四時十五分許，在高雄市○○區○○路二七號前，因犯竊盜案而
    為警查獲，並扣得第一級毒品海洛因一包（淨重○點四一公克，包裝重○點二公
    克）、注射針筒一支（內含吸管一支）。
二、案經高雄市政府警察局小港分局報告臺灣高雄地方法院檢察署檢察官偵查起訴，
    嗣本院訊問被告後，因被告認罪，並詢問檢察官、被告意見後，乃裁定進行簡式
    審判程序。
    理  由
一、右述事實，業據被告甲○○於本院審理時坦白承認。而被告於九十二年五月十五
    日被查獲後，嗣採集其尿液送高雄市立凱旋醫院（以ＧＣ／ＭＳ方式）檢驗，結
    果呈嗎啡陽性反應，有該醫院九十二年六月十二日高市凱醫檢字第○一一二二號
    煙毒尿液檢驗成績書可稽。再者，扣案如主文欄所示之物，確含有海洛因成分，
    另有法務部調查局九十二年六月十一日調科壹字第二二○○一五四二五號鑑定通
    知書可考；此外復有有扣押筆錄、扣押物品目錄、扣押物品收據附卷可參。準此
    ，因被告白自與事實相符，是其施用第一級毒品海洛因一次之犯行，堪以認定。
二、論罪科刑部分：
  (一)按犯毒品危害防制條例第十條之罪，經觀察勒戒後，有繼續施用毒品之傾向者，
    由檢察官聲請法院裁定令入戒治處所施以強制戒治，強制戒治或交付保護管束期
    滿，應由檢察官為不起訴處分，不起訴處分後五年內再犯第十條之罪，或三犯以
    上者，依毒品危害防制條例第二十三條第二項之規定意旨，應由檢察官偵查起訴
    。
  (二)查被告前因施用毒品案件，經依本院以八十七年度毒聲字第一二五九號裁定送觀
    察、勒戒後，認有繼續施用毒品之傾向，再經本院以八十七年度毒聲字第一七三
    六號裁定送強制戒治，嗣停止戒治後，因交付保護管束期滿，於九十年二月一日
    ，由臺灣高雄地方法院檢察署檢察官以九十年度戒毒偵字第十九號處分書為不起
    訴處分等情。有不起訴處分書、臺灣高雄地方法院檢察署刑案資料查註紀錄表、
    臺灣高等法院被告全國前案紀錄表可證。又因被告於前開不起訴確定後，五年內
    再犯本件毒品危害防制條例第十條第一項之罪，是依前開說明，自應依法論科。
  (三)另海洛因為毒品危害防制條例所稱之第一級毒品，此觀諸該條例第二條第二項第
    一款甚明，被告施用上開毒品，核其所為，係違反毒品危害防制條例第十條第一
    項施用第一級毒品罪。被告施用第一級毒品前持有第一級毒品之行為，本應論以
    持有之罪，惟該次持有毒品之低度行為為其後施用毒品之高度行為所吸收，不另
    論罪。爰審酌被告經觀察勒戒、強制戒治後，均未戒絕毒品，另再施用毒品，顯
    見其自制力不足，無法擺脫毒品，故應藉由刑罰之執行，以收教化之功能，並參
    以被告犯後坦承犯行，所犯係自傷行為，尚未害及他人等一切情狀，量處如主文
    所示之刑，以資懲儆。
  (四)沒收部分：
    扣案如主文所示之物，確含有海洛因成分，有法務部調查局九十二年六月十一日
    調科壹字第二二○○一五四二五號鑑定通知書可考，應依毒品危害防制條例第十
    八條第一項前段規定，沒收銷燬之（送驗如有耗損部分，因已滅失，爰不另宣告
    沒收銷毀之；至包裝袋部分，因與毒品難以剝離，應一體視為毒品，而沒收銷毀
    之）。至扣案注射針筒一支（內含吸管一支），並無毒品反應，有高雄醫學大學
    附設中和紀念醫院九十二年八月二十六日編號９２０８─２２１號檢驗報告可參
    ，因被告稱該物非其所有（詳本院九十二年八月十八日審判筆錄），且無證據證
    明於本件相關，爰不宣告沒收之。
據上論斷，應依刑事訴訟法第二百九十九條第一項前段、第二百七十三條之一第一項
，毒品危害防制條例第十條第一項、第十八條第一項前段，判決如主文。
中      華      民      國      九十二      年    十    月    二十九    日
                                  臺灣高雄地方法院刑事第一庭
                                      法  官  方  百  正
右正本證明與原本無異。
如不服本判決，應於判決送達後十日內，向本院提出上訴狀。
                                      書記官  張  金  蘭
中    華    民    國      九十二      年      十      月      二十九   日
附錄本判決論罪科刑所依據之法條：
毒品危害防制條例第十條第一項
施用第一級毒品者，處六月以上五年以下有期徒刑。


司法院資訊處製作；財團法人民間司法改革基金會備份。
